【裁判字號】    99,訴,2950
【裁判日期】    991029
【裁判案由】    搶奪等
【裁判全文】
臺灣板橋地方法院刑事判決              99年度訴字第2950號
公  訴  人  臺灣板橋地方法院檢察署檢察官
被      告  丙○○
上列被告因搶奪等案件，經檢察官提起公訴（99年度偵字第1897
0 號），而被告於準備程序中對被訴之事實為有罪陳述，本院合
議庭裁定由受命法官獨任行簡式審判程序，並判決如下：
    主  文
丙○○竊盜未遂，處拘役參拾日，如易科罰金，以新台幣壹仟元
折算壹日；又意圖為自己不法之所有，而搶奪他人之動產未遂，
處有期徒刑參月，如易科罰金，以新台幣壹仟元折算壹日。
    事  實
一、丙○○意圖為自己不法之所有，而於下列時、地為竊盜、搶
    奪等行為：
(一)、於民國99年6 月20日上午2 時30分許，在臺北縣板橋市○○
    路90巷15號前，見丁○○所有之車號LOP －852 號機車停放
    上址，而無人看守，認有機可乘，徒手拔起車輛側面電瓶外
    殼，並棄置於車頭前的草堆，致令上開機車塑膠、鎖住電瓶
    蓋之螺絲及電瓶蓋毀損不堪用，足以生損害於丁○○，其並
    嘗試接電以腳踩油門數次著手竊取機車，然因無法發動車輛
    離去而未遂。
(二)、於99年6 月20日上午8 時29分許，在臺北縣板橋市○○路90
    巷15號前，騎乘乙○○所有而停放上址之腳踏車1 部（涉犯
    竊盜罪嫌部分，檢察官另為不起訴之處分），沿臺北縣板橋
    市○○路巷內行駛，迨於同日上午8 時50分許，騎乘上開腳
    踏車行經臺北縣板橋市○○路37巷2 號前，見甲○○往宏國
    路方向步行，由甲○○之左前方騎近，乘甲○○不備之際，
    徒手拉扯搶奪甲○○左手勾住之手提包1 只，然因甲○○保
    護己有財物把手提包拉回來，丙○○因而未得手，旋騎乘上
    開腳踏車逃離現場，並將上開腳踏車停放回臺北縣板橋市○○路90巷15號處所。嗣經甲○○報警處理，經警調閱案發現
    場監視器，始循線查悉上情。
二、案經甲○○、丁○○訴請臺北縣政府警察局海山分局移送
    臺灣板橋地方法院檢察署檢察官偵查起訴。
    理  由
壹、程序方面
    本件被告丙○○所犯者非為死刑、無期徒刑、最輕本刑為 3
    年以上有期徒刑之罪或高等法院管轄第一審案件，其於準備
    程序進行中，先就被訴事實為有罪之陳述，經告知其簡式審
    判程序之旨，並聽取公訴人、被告之意見後，本院業已依刑
    事訴訟法第 273 條之 1 第 1 項之規定，裁定由受命法官
    獨任以簡式審判程序進行本案之審理。是依刑事訴訟法第
    273 條之 2 之規定，本件之證據調查，即不受同法第 159
    條第 1 項、第 161 條之 2、第 161 條之 3、第 163 條之
    1 及第 164 條至第 170 條規定之限制。
貳、實體方面
一、上揭事實，業據被告丙○○於本院準備程序及審理時供承不
    諱，並據告訴人丁○○、甲○○指述綦詳，核與證人即陳台
    槐所證述，當天凌晨2 點，伊在看電視，聽到有人在踩機車
    ，就到陽台看，看到被告坐在機車上，踩油門要發動機車，
    他把機車左邊電瓶蓋拔起，丟在前面，車子發不動，之後就
    到我們樓下騎樓，伊看到他騎小台腳踏車離開，粉紅色，好
    像是小朋友騎的，之後伊就沒有再注意等情節相符，復有查
    獲被告人車照片6 張、搶奪照片4 張、現場監視器翻拍照片
    6 張、機車車損照片4 張、監視器翻拍照片8 張在卷足資佐
    證，足認被告自白與事實相符，本案事證明確，被告犯行洵
    堪認定。
二、核被告所為，事實欄一(一)部分，係犯刑法第354 條之毀損罪
    及同法第320 條第3 項、第1 項之竊盜未遂罪，其一行為觸
    犯數罪名，為想像競合犯，應從一重竊盜未遂罪處斷；事實
    欄一(二)部分，係犯刑法第325 條第3 項、第1 項之搶奪未遂
    罪。被告著手犯罪行為之實行而不遂，為未遂犯，爰均依刑
    法第25條第2 項規定，減輕其刑。被告前開所犯2 罪名間，
    其犯意各別，行為互殊，應分論併罰。
三、爰審酌被告素行、智識程度、犯罪之動機、目的、手段、所
    生危害、犯後態度等一切情狀，分別量處如主文所示之刑，
    併諭知易科罰金之折算標準，以資懲儆。
四、據上論斷，應依刑事訴訟法第273 條之1 第1 項、第299 條
    第1 項前段，刑法第354 條、320 條第3 項、第1 項、第
    325 條第3 項、第1 項、第55條、第25條第2 項、第41條第
    1 項前段，刑法施行法第1 條之1 ，判決如主文。
本案經檢察官簡志成到庭執行職務。
中    華    民    國     99     年   10     月  29    日
                  刑事第三庭法  官  陳伯厚
上列正本證明與原本無異。
如不服本判決，應於判決送達後10日內敘明上訴理由，向本院提
出上訴狀 (應附繕本) ，上訴於臺灣高等法院。其未敘述上訴理
由者，應於上訴期間屆滿後20日內向本院補提理由書「切勿逕送
上級法院」。
                            書記官  高建華
中    華    民    國    99    年    10    月    29    日
附錄論罪科刑法條：
中華民國刑法第354條
（毀損器物罪）
毀棄、損壞前二條以外之他人之物或致令不堪用，足以生損害於
公眾或他人者，處 2 年以下有期徒刑、拘役或 5 百元以下罰金
。
中華民國刑法第320條
（普通竊盜罪、竊佔罪）
意圖為自己或第三人不法之所有，而竊取他人之動產者，為竊盜
罪，處5  年以下有期徒刑、拘役或 5 百元以下罰金。
意圖為自己或第三人不法之利益，而竊佔他人之不動產者，依前
項之規定處斷。
前二項之未遂犯罰之。
中華民國刑法第325條
（普通搶奪罪）
意圖為自己或第三人不法之所有，而搶奪他人之動產者，處 6
月以上 5 年以下有期徒刑。
因而致人於死者，處無期徒刑或 7 年以上有期徒刑，致重傷者
，處 3 年以上 10 年以下有期徒刑。
第 1 項之未遂犯罰之。

司法院資訊處製作；財團法人民間司法改革基金會備份。
